【裁判字號】    97,訴,251
【裁判日期】    970229
【裁判案由】    毒品危害防制條例
【裁判全文】
臺灣板橋地方法院刑事判決               97年度訴字第251號
公  訴  人  臺灣板橋地方法院檢察署檢察官
被      告  甲○○
                  （現另案於臺灣臺北監獄臺北分監執行中）
上列被告因違反毒品危害防制條例案件，經檢察官提起公訴（96
年度毒偵字第8897號），嗣因被告於本院準備程序中就被訴事實
為有罪之陳述，本院告知被告簡式審判程序之旨，並聽取當事人
之意見後，由本院合議庭裁定改由受命法官獨任依簡式審判程序
進行，判決如下：
    主  文
甲○○施用第一級毒品，累犯，處有期徒刑拾月，扣案之注射針
筒貳支，均沒收之。
    事  實
一、甲○○前於民國90年間，因施用毒品案件，經臺灣新竹地方
    法院以90年度毒聲字第715 號裁定送觀察、勒戒後，認無繼
    續施用毒品之傾向，於90年5 月4 日執行完畢，並由臺灣新
    竹地方法院檢察署檢察官以90年度毒偵字第652 號為不起訴
    處分確定。復於92年間，因施用毒品案件，經本院以92年度
    毒聲字第679 號裁定送觀察、勒戒後，認無繼續施用毒品之
    傾向，於92年7 月1 日執行完畢，由臺灣板橋地方法院檢察
    署檢察官以92年度毒偵字第2003號、92年度毒偵緝字第265
    號為不起訴處分確定。另於90年間，因偽造文書案件，經臺
    灣新竹地方法院以90年度訴字第369 號判決有期徒刑1 年6
    月，並於92年10月13日確定，又於93年間，因詐欺案件，經
    臺灣臺北地方法院以93年度訴字第747 號判處有期徒刑3 月
    確定，上開二罪名，嗣經臺灣臺北地方法院以93年度聲字第
    19 97 號裁定應執行有期徒刑1 年7 月確定，甫於94年3 月
    26日縮刑期滿執行完畢（於本案構成累犯）。又於95年間，
    因施用第一、二級毒品案件，經臺灣高等法院95年上訴字第
    4384號判處應執行有期徒刑1 年，並於96年2 月27日確定；
    再於96年3 月間，因施用毒品案件，經本院以96年度訴緝字
    第271 號判決應執行有期徒刑1 年，並於96年12月17日確定
    （現上開二案件接續執行中）。猶不知悔改，於96年10月31
    日23時許，在臺北縣三峽鎮○○街9 巷32號2 樓住處內，以
    將第一級毒品海洛因摻水置入注射針筒內再行皮下靜脈注射
    方式，施用第一級毒品海洛因1 次。嗣於同年11月1 日14時
    50分許，為警在臺北縣中和市○○街229 號前查獲，並扣得
    甲○○所有供施用第一級毒品海洛因所用之注射針筒2 支。
二、案經臺北縣政府警察局中和分局報告臺灣板橋地方法院檢察
    署檢察官偵查起訴。
    理  由
壹、程序方面：
    查本件被告甲○○所犯並非死刑、無期徒刑、最輕本刑為三
    年以上有徒刑之罪或高等法院管轄第一審案件，而其於準備
    程序進行中，被告先就被訴事實為有罪之陳述，經法官告知
    簡式審判程序之旨，並聽取公訴人及被告之意見後，本院認
    適宜改依簡式審判程序進行，爰依刑事訴訟法第273 條之1
    第1 項、第284 條之1 規定，由本院合議庭以裁定由受命法
    官獨任進行簡式審判程序，合先敘明。
貳、實體方面：
一、上揭事實，業據被告甲○○於本院審理時坦承不諱，復有搜
    索扣押筆錄、扣押物品目錄表各乙份、查獲扣案物品照片2
    幀存卷可稽，及注射針筒2 支扣案可資佐證。又被告為警查
    獲時所採其尿液送驗結果，係呈嗎啡陽性反應，此有臺北縣
    政府警察局查獲毒品案件尿液檢體監管紀錄表（檢體編號：
    54971） 、台灣檢驗科技股份有限公司於96年11月22日出具
    之濫用藥物尿液檢驗報告（報告編號：CH/2007/B0392） 各
    1 份在卷可稽。被告之任意性自白核與事實相符。又查，被
    告前於90年間，因施用毒品案件，經臺灣新竹地方法院以90
    年度毒聲字第715 號裁定送觀察、勒戒後，認無繼續施用毒
    品之傾向，於90年5 月4 日執行完畢，並由臺灣新竹地方法
    院檢察署檢察官以90年度毒偵字第652 號為不起訴處分確定
    。再於92年間，因施用毒品案件，經本院以92年度毒聲字第
    679 號裁定送觀察、勒戒後，認無繼續施用毒品之傾向，於
    92年7 月1 日執行完畢，由臺灣板橋地方法院檢察署檢察官
    以92年度毒偵字第2003號、92年度毒偵緝字第265 號為不起
    訴處分確定，此有臺灣高等法院被告前案紀錄表在卷可稽。
    綜上所述，足認被告前經觀察勒戒執行完畢釋放後，五年內
    再犯本件施用第一級毒品犯行。本案事證明確，被告犯行堪
    以認定，應依法論科。
二、查海洛因屬於毒品危害防制條例第2 條第2 項第1 款所規定
    之第一級毒品，核被告所為，係犯毒品危害防制條例第10條
    第1 項之施用第一級毒品罪。被告施用前持有第一級毒品之
    低度行為，為進而施用之高度行為所吸收，不另論罪。查被
    告有如事實欄所述罪刑宣告及執行紀錄，有上述前科表附卷
    可稽，被告於有期徒刑執行完畢後五年內故意再犯有期徒刑
    以上之本罪，為累犯，各應依刑法第47條第1 項規定，加重
    其刑。審酌被告有多次施用毒品前科，品行非佳，且曾經強
    制戒治執行完畢，竟再為本件施用毒品犯行，顯見其不思悔
    改，自制力亦顯不佳，足以戕害其身心，滋生其他犯罪，惡
    化治安，嚴重損及公益；惟另考量被告於犯後已坦承犯行，
    而其施用毒品行為於本質上係屬自我戕害行為，反社會性之
    程度應屬較低等一切情狀，量處如主文所示之刑以資懲儆。
    又扣案之注射針筒2 支，係被告所有，預備供其施用海洛因
    所用之物，業據其供明在卷，爰依刑法第38條第1 項第2款
    規定，亦併予宣告沒收。
據上論斷，應依刑事訴訟法第273 條之1 第1 項、第299 條第1
項前段，毒品危害防制條例第10條第1 項，刑法第11條前段、第
47條第1 項、第38條第1 項第2 款，判決如主文。
本案經檢察官江祐丞到庭執行職務。
中    華    民    國    97    年    2     月    29    日
                  刑事第十一庭法  官  林淑婷
以上判決正本證明與原本無異。
如不服本判決，應於送達後十日內，向本院提出上訴狀（上訴書
狀應敘述具體理由）。
                              書記官  林金良
中    華    民    國    97    年    2     月    29    日
附錄本案論罪科刑法條全文：
毒品危害防制條例第十條
施用第一級毒品者，處六月以上五年以下有期徒刑。
施用第二級毒品者，處三年以下有期徒刑。


司法院資訊處製作；財團法人民間司法改革基金會備份。
